# 公司存续分立，分立资产、负债、所有者权益的划分

提问人：cpa727 时间：2020-11-05 18:16:43
陈版主：
你好。最近遇到一个存续分立项目，A公司（生产办公桌椅、家居桌椅）分立形成A（存续方、家居桌椅）及B（新设方、办公桌椅），其中B是A在同一个县城郊外的厂区。因为公司生产经营需要，所以做了存续分立。分立过程中，股本按A公司原股东比例控股B公司，除了厂房、设备、存货、厂房生产人员分别在不同厂区做了划分，其他的应收应付债权债务及人员都未做划分。
这个与我翻阅的上市公司分立方案有较大不同，上市公司分立是债权、债务及人员随资产走，即与资产相关的都做了比较明确划分。现在这个划分是跟债权人协商后的结果。
请问在上述分立经过债权人同意的情况下是否就可行？公司分立是必须按照”债权、债务及人员随相关资产走”这样的原则？或者是有其他限制条件？

回答人：chenyiwei
一般建议按照”债权、债务及人员随相关资产走”的原则处理分立中资产、负债的划分问题，但这并非法律的强制性规定。如果有合理理由，且债权人对该分立方案无异议的，则也可以接受。